【裁判字號】    89,交易,27
【裁判日期】    890314
【裁判案由】    
【裁判全文】
臺灣臺中地方法院刑事判決                        八十九年度交易字第二七號
    公  訴  人  臺灣台中地方法院檢察署檢察官
    被      告  丙○○
右列被告因過失傷害案件，經檢察官提聲請簡易判決處刑 (八十八年度偵字第二二五
六八號)，本院認不宜以簡易判決處刑，爰依通常程序審理，判決如左：
    主  文
丙○○服用酒類，不能安全駕駛動力交通工具而駕駛，處有期徒刑肆月，如易科罰金
以參佰元折算壹日；又從事業務之人，因業務上之過失傷害人，處有期徒刑肆月，如
易科罰金以參佰元折算壹日；應執行有期徒刑陸月，如易科罰金以參佰元折算壹日。
    事  實
一、丙○○係計程車司機，為從事駕駛業務之人，於民國八十八年十一月四日二十二
    時許，在臺中縣大雅鄉清泉岡友人住處（住址不詳），服用屬酒類之高梁酒，其
    吐氣所含酒精成份為每公升○．四九毫克以上（肇事時測試為每公升○．四九毫
    克），超過每公升０．二五毫克規定甚多，已不能安全駕駛屬動力交通工具之計
    程車，仍於翌日上午九時許駕駛車牌號碼ＯＲ─○一○號計程車上路，沿台中市
    ○○路由西屯路往青海路方向行駛，途經同心路與該路九四巷之無號誌交岔路口
    ，本應注意行車速度在市區道路時速不得超過四十公里，汽車行駛至無號誌交岔
    路口應減速慢行及駕駛人應注意車前狀況，並隨時採取必要之安全措施，且依當
    時情形並非不能注意，竟因酒後控制力薄弱而疏於注意，仍冒然前行並欲左轉該
    九四巷內，適有由乙○○所駕駛車牌號碼ＪＷＴ─四三三號機車在其同向右側行
    駛，亦疏未注意左後來車並欲左轉該九四巷內，致為丙○○計程車所撞及，同時
    並再追撞由甲○○所駕駛車牌號碼ＯＫ－二七二六號自用小客車，致乙○○受有
    頭部外傷、頭皮撕裂傷及雙手多處擦傷之傷害；甲○○受有左下腹鈍挫傷之傷害
    。
二、案經乙○○、甲○○訴由臺中市警察局第五分局報請臺灣台中地方法院檢察署檢
    察官偵查起訴。
    理  由
一、訊據被告丙○○對於右揭時地酒後駕車，固供認不諱，惟矢口否認有過失傷害犯
    行，辯稱：本件車禍係因告訴人乙○○突然轉彎，伊並無過失云云。惟查被告如
    何於右揭時地酒後駕車以致違規肇事等事實，已据告訴人乙○○、甲○○二人指
    訴甚詳，並有道路交通事故調查表、酒精測定值測試紙、警員職務報告書、車損
    照片、臺中市○○○○○道路交通管理事件通知單及診斷證明書附卷可稽。且查
    被告於警訊時供稱：伊當時車速約六、七十公里，因閃避車輛才失控撞上機車等
    語，是被告如能注意車前狀況，減速小心慢行，當可避免本件車禍之發生，是被
    告所辯肇事傷人並無過失云云，殊不足取。
二、按行車速度在市區道路時速不得超過四十公里，汽車行駛至無號誌交岔路口應減
    速慢行及駕駛人應注意車前狀況，並隨時採取必要之安全措施，又飲酒後其吐氣
    所含酒精成分超過每公升０、二五毫克以上者，不得駕車；道路交通安全規則第
    九十三條第一項第一、四款、第九十四條第三項、第一百一十四條第二款分別定
    有明文，被告駕車自應注意上述道路交通安全規則之規定，且依當時情形並無不
    能注意之情事，於前揭時地駕駛車輛應注意能注意而不注意上開規定，以致肇事
    ，致告訴人乙○○、甲○○二人受傷，其肇事行為自有過失，凡此，益見被告業
    已酒醉不能安全駕駛動力交通工具，且被告過失行為與被害人所受之傷害間，具
    有相當因果關係，被告犯行明確，洵堪認定。
三、核被告丙○○所為，係犯刑法第一百八十五條之三公共危險罪、第二百八十四條
    第二項前段之業務過失傷害罪。被告一過失行為，致告訴人乙○○、甲○○二人
    受傷，係想像競合犯，應從一重處斷。又被告為汽車駕駛人，酒醉駕車，因而致
    人受傷，依法應負刑事責任，所犯過失傷害罪部分應依道路交通管理處罰條例第
    八十六條第一項之規定加重其刑二分之一。又被告所犯上開二罪間，犯意各別，
    行為互殊，應分論併罰。爰審酌被告係計程車司機，仍酒醉駕車對於公共安全有
    重大危害、其過失程度之輕重，且肇事後迄未與被害人達成和解，取得被害人諒
    解，量刑本不宜過輕，惟念其尚無犯罪前科等一切情狀，爰分別量處如主文所示
    之刑，並定其應執行之刑及諭知易科罰金之折算標準。
據上論斷，應依刑事訴訟法第四百五十二條、第二百九十九條第一項前段，刑法第一
百八十五條之三、第二百八十四條第一項前段、第五十五條、第四十一條、第五十一
條第五款、道路交通管理處罰條例第八十六條第一項，罰金罰鍰提高標準條例第一條
前段、第二條，判決如主文。
中      華      民      國    八十九    年      三      月     十四     日
                                      臺灣臺中地方法院交通法庭
                                          法  官    許  金  樹
右正本證明與原本無異。
如不服本判決，應於判決送達後十日內，向本院提出上訴狀。
                                          書記官
中      華      民      國  八十九    年      三      月     十四     日
附錄論罪科刑法條：
刑法第一百八十五條之三：服用毒品、麻醉藥品、酒類或其他相類之物，不能安全駕
駛動力交通工具而駕駛者，處一年以下有期徒刑、拘役或三萬元以下罰金。
刑法第二百八十四條第二項：從事業務之人，因業務上之過失傷害人者，處一年以下
有期徒刑、拘役或一千元以下罰金。


司法院資訊處製作；財團法人民間司法改革基金會備份。
